【裁判字號】    96,訴,324
【裁判日期】    970429
【裁判案由】    違反槍砲彈藥刀械管制條例
【裁判全文】
臺灣桃園地方法院刑事判決               96年度訴字第324號
公  訴  人  臺灣桃園地方法院檢察署檢察官
被      告  甲○○
選任辯護人  邱鎮北律師
被      告  戊○○
指定辯護人  本院公設辯護人丙○○
上列被告因違反槍砲彈藥刀械管制條例案件，經檢察官提起公訴
（95年度偵字第9215號），本院判決如下：
    主  文
甲○○未經許可製造可發射子彈具有殺傷力之改造手槍，處有期
徒刑柒年，併科罰金新臺幣壹佰萬元，罰金如易服勞役，以罰金
總額與陸個月之日數比例折算，扣案如附表一、附表三、附表四
、附表六所示之物均沒收；又未經許可製造子彈，處有期徒刑壹
年拾月，併科罰金新臺幣陸拾萬元，罰金如易服勞役，以罰金總
額與陸個月之日數比例折算，扣案如附表二編號一、附表五所示
之物均沒收。應執行有期徒刑捌年陸月，併科罰金新臺幣壹佰伍
拾萬元，罰金如易服勞役，以罰金總額與陸個月之日數比例折算
，扣案如附表一、附表二編號一、附表三、附表四、附表五、附
表六所示之物均沒收。
戊○○未經許可持有可發射子彈具有殺傷力之改造手槍，處有期
徒刑年陸月，併科罰金新臺幣拾萬元，罰金如易服勞役，以新
臺幣壹仟元折算壹日，扣案如附表一、附表二編號一所示之物均
沒收。
    事  實
一、甲○○明知可發射子彈具有殺傷力之槍枝、子彈，均為槍砲
    彈藥刀械管制條例所規定之管制物品，非經中央主管機關許
    可，不得擅自製造、持有，竟未經許可，分別基於製造可發
    射子彈具有殺傷力之改造手槍及具有殺傷力子彈之犯意，於
    民國94年10月初某日，前往不知情之陳松熾所經營位於桃園
    縣中壢市○○路218 之19號「原動力玩具店」，向陳松熾購
    買如附表一所示仿Walther 廠PPK/S 型半自動手槍製造之槍
    枝1 枝後，委由不知情之第三人製作土造金屬槍管，嗣再於
    94年10月間某日，在其位於桃園縣中壢市內定里6 鄰下內壢
    24號之住處內，以將如附表一所示槍枝1 枝換裝上開土造金
    屬槍管，並以其所有之游標尺、銼刀、電鑽等工具加以磨合
    修整之方式，製作如附表一所示具殺傷力之仿Walther 廠PP
    K/S 型半自動手槍製造之槍枝，換裝土造金屬槍管而成之改
    造手槍1 枝（含彈匣1 個，槍枝管制編號：0000000000號）
    。另於94年10月間某日，在其位於桃園縣中壢市內定里6 鄰
    下內壢24號之住處內，以其所有同於如附表五所示之鉚釘內
    火藥及底火充為改造子彈之火藥、底火，而將之分別裝填入
    彈殼及彈殼之底火座內，並以其所有之彈頭作為改造子彈彈
    頭，再以壓合器壓合彈頭及已裝填火藥、底火之彈殼之方式
    ，壓製組合而製作如附表二所示之土造子彈3 顆。
二、戊○○明知未經許可，不得持有具有殺傷力之手槍及子彈，
    竟於95年4 月初某日，同時收受由甲○○所交付如附表一所
    示具殺傷力之改造手槍1 枝及如附表二所示具殺傷力之土造
    子彈而持有之，直至95年4 月中旬某日，才交由甲○○取回
    。嗣因甲○○於95年4 月19日下午4 時50分許，在桃園縣中
    壢市內定里6 鄰下內壢24號住處為警查獲，並扣得如附表一
    至六，及與本案無關之如附表七、八、九所示之物，始悉上
    情。
三、案經桃園縣政府警察局中壢分局報告臺灣桃園地方法院檢察
    署檢察官偵查起訴。
    理  由
甲、證據能力部分
一、按刑事審判上之共同被告，係為訴訟經濟等原因，由檢察官
    或自訴人合併或追加起訴，或由法院合併審判所形成，其間
    各別被告及犯罪事實仍獨立存在。故共同被告對於其他共同
    被告之案件而言，為被告以外之第三人，本質上屬於證人，
    為確保被告對證人之詰問權，證人於審判中，應依法定程序
    ，到場具結陳述，並接受被告之詰問，其陳述始得作為認定
    被告犯罪事實之判斷依據（最高法院93年臺上字第5726號判
    決意旨參照）。故證人甲○○、戊○○雖同為本案被告，然
    公訴人分別援引各該被告於警詢及檢察官偵查中所為之陳述
    為其餘被告犯行之證據，則就各該被告而言，其餘被告之陳
    述無異屬「被告以外之人」之陳述，合先敘明。次按被告以
    外之人於審判外之言詞或書面陳述，除法律有規定者外，不
    得作為證據；被告以外之人於偵查中向檢察官所為之陳述，
    除顯有不可信之情況者外，得為證據；被告以外之人於檢察
    事務官、司法警察官或司法警察調查中所為之陳述，與審判
    中不符時，其先前之陳述具有較可信之特別情況，且為證明
    犯罪事實存否所必要者，得為證據；再被告以外之人於審判
    外之陳述，雖不符刑事訴訟法第159 條之1 至第159 條之4
    之規定，而經當事人於審判程序同意作為證據，法院審酌該
    言詞陳述或書面陳述作成時之情況，認為適當者，亦得為證
    據。當事人、代理人或辯護人於法院調查證據時，知有第15
    9 條第1 項不得為證據之情形，而未於言詞辯論終結前聲明
    異議者，視為有前項之同意。刑事訴訟法第159 條第1 項、
    第159 條之1 第2 項、第159 條之2 、第159 條之5 分別定
    有明文。又刑事訴訟法第159 條之2 所謂「具有較可信之特
    別情況」，應依陳述人於陳述時之「外部情況」是否具有可
    信性決定之，所謂「外部情況」係指就詢問有無出於不正方
    法、陳述是否出於非任意性、有無違反法定障礙事由期間不
    得詢問及禁止夜間詢問之規定、詢問時是否踐行應先告知義
    務、警詢筆錄所載與錄音或錄影內容是否相符等情，且必須
    依據陳述人之觀察、記憶、表達是否正確、陳述人有無虛偽
    陳述之動機，及對照同一待證事項之其他經過詰問證人之證
    述是否相同，有無矛盾之處而加以綜合決定（最高法院94年
    度臺上字第1653號判決意旨參照）。公訴人援引被告甲○○
    、戊○○於警詢、檢察官訊問時之陳述為其餘被告犯行之證
    據，則渠等所言相對於自身以外之其他被告，無異於證人地
    位之證言，且渠等於警詢及偵查中向檢察官所為之陳述，原
    則上屬審判外之陳述，故亦須檢視上開證述內容是否有前開
    得為證據之情形，合先敘明。經查：就事實欄一部分，證人
    陳松熾於警詢及檢察官訊問時所為之證述，就被告甲○○涉
    犯事實欄一所示犯行之部分情節，證述在卷；就事實欄二部
    分，被告甲○○於警詢及檢察官訊問中，以被告之身分所為
    之陳述，就被告戊○○涉犯事實欄二所示犯行之情節，供述
    甚詳，其性質雖均屬傳聞證據，惟本件被告甲○○及其選任
    辯護人就上開證人陳松熾之證述；被告戊○○及其指定辯護
    人就上開被告甲○○之證述，在本院準備程序中經提示並告
    以要旨，對證據能力一節均表示無意見，且未於本案言詞辯
    論終結前聲明異議，本院審酌上開證人陳松熾及被告甲○○
    於警詢及檢察官訊問時所為之陳述，均係本諸其自由意志，
    於距案發時刻密接之時點，就其親身經歷之事實所為，且復
    稽以後述之理由，顯可認實具有較可信之特別狀況，依上開
    證述作成當時之情況，亦無何顯不可信之情況，而均無不適
    當之情形，且上開證人陳松熾所證述被告甲○○之犯罪情節
    ，及證人即共同被告甲○○所證述被告戊○○之犯罪情節，
    實分別為證明甲○○、戊○○犯罪事實存否所必要證據，揆
    諸前開法條，應認就事實欄一部分，證人陳松熾於警詢及檢
    察官訊問時所為之證述；就事實欄二部分，被告甲○○於警
    詢及檢察官訊問中所述有證據能力，分別可為證明被告甲○○、戊○○犯行存否之證據。
二、另本件認定事實所引用之本件卷證所有證據（文書證據、物
    證等證據）等證據，檢察官、被告及其選任辯護人並未主張
    排除前開書證、物證之證據能力，且迄於本院言詞辯論終結
    前均未表示異議，本院審酌前開書證、物證並無證據證明係
    公務員違背法定程序所取得，亦無刑事訴訟法第159 條之4
    之顯有不可信之情況與不得作為證據之情形，本件認定事實
    所引用之本件卷證所有證據（文書證據、物證等證據），亦
    均認為有證據能力。
乙、認定犯罪事實之依據及理由
一、被告甲○○部分：
（一）訊據被告甲○○固坦承持有如附表一至六所示之物，惟否
      認有何未經許可製造具有殺傷力之手槍、子彈之犯行，辯
      稱：扣案的PPK 手槍1 枝是乙○○帶我去買的，另1 枝是
      乙○○被關之後，我自己好奇去買的。其餘扣案物均係我
      堂哥乙○○所有，我堂哥因為改造槍枝為警查獲後，這些
      東西就放在我的住處，我並沒有製造如附表一所示之改造
      手槍及如附表二所示之子彈云云。惟查：
   1、上揭犯罪事實，業據被告甲○○於警詢中坦承：「警方於
      95年4 月19日到我位於桃園縣中壢市內定里6 鄰下內壢24
      號住處搜索，扣得如附表一至六所示之物，均為我所有。
      我是好奇自行改造。我改造的玩具槍都是跟陳松熾買的，
      於94年10月初開始跟陳松熾購買玩具槍。94年10月初買1
      枝就是現在警方查獲已改造完成的其中1 枝，我是以新臺
      幣6,500 元向陳松熾買回來再改造。另外一次是94年12月
      底，也是以新臺幣6,500 元向陳松熾購得，這1 枝也被警
      方所查獲的其中1 枝。扣案的鉚釘是打開然後拿裡面的火
      藥，底火就是拿來做改造子彈的底火，彈頭75顆是拿來做
      改造子彈的彈頭。警方查扣如附表二所示的子彈成品3 顆
      ，就是用這些改造完成。我目前就改造警方查獲的這3 顆
      子彈。警方查獲的游標尺1 枝、銼刀11枝、電鑽1 枝等改
      造工具1 批，是我用來改造槍械使用，我在94年10月間開
      始改造，我當初就是學我堂哥乙○○改造槍械，我自己才
      改造，我堂哥乙○○也是因為改造槍枝被警方查獲，他現
      在在台中監獄服刑。」等語；於檢察官訊問時供稱：「如
      附表一至六所示之物，均為我所有。我在94年10月份，到
      桃園縣中壢市○○路218 號陳松熾所經營之玩具店買玩具
      手槍。10月份買了1 枝、12月又去買了1 枝，1 枝6,500
      元。買完後，我在家裡自己改造，工具是我自己到五金行
      購買。10月份買的那1 枝槍枝我有改造，12月份買的那1
      枝槍枝我沒有改。子彈3 顆是我於94年10月份在同一個地
      點改造。」等語明確。所供曾向陳松熾購買2 枝槍乙情，
      核與證人陳松熾於警詢中證稱：「我是位於桃園縣中壢市
      ○○路218 號之19『原動力玩具店』及桃園縣中壢市○○
      路165 號『動力特區玩具店』之負責人。我不認識甲○○
      ，但是甲○○有來過我店裡，向我買過『華山牌』PPK 8
      釐米模型玩具槍及道具子彈2 次，我共賣過他『華山牌』
      PPK 8 釐米模型玩具槍2 枝、道具子彈約20至30顆。每枝
      『華山牌』PPK 8 釐米模型玩具槍賣他5,900 元。」等語
      ；於檢察官訊問時證稱：「我有在94年10月、12月間賣玩
      具手槍給甲○○，1 枝賣6,500 元，但實收5,900 元。我
      賣給甲○○的手槍沒有改造過，我的店地址在中豐路218
      之19號。」等語，互核相符。又被告甲○○為警查獲當時
      ，經警扣得如附表一、附表六所示仿Walther 廠PPK/S 型
      半自動手槍製造之槍枝共2 枝，其中如附表一所示槍枝1
      枝業經改造為具殺傷力之改造手槍，如附表六所示槍枝1
      枝經鑑定結果認不具殺傷力（此均詳如後述），是堪認被
      告甲○○所供其於94年10月間向證人陳松熾所購買並經改
      造之PPK 手槍1 枝，即係如附表一所示扣案改造手槍無誤
      。又被告甲○○為警於前述時間、地點扣得如附表一、二
      、三所示之槍枝、子彈及槍管，經送內政部警政署刑事警
      察局分別以性能檢驗法及試射法鑑驗結果，認附表一所示
      槍枝1 枝係仿Walthe r廠PPK/ S型半自動手槍製造之槍枝
      換裝土造金屬槍管而成之改造手槍（含彈匣1 個，槍枝管
      制編號：0000000000號），機械性能良好，可供擊發適用
      子彈使用，認具殺傷力；附表二所示子彈3 顆，係具直徑
      約8mm 金屬彈頭土造子彈，採樣1 顆試射，可擊發，認具
      殺傷力；附表三所示槍管1 枝，認係土造金屬槍管，此有
      內政部警政署刑事警察局95年5 月19日刑鑑字第09500595
      16號槍彈鑑定書附卷可按。又扣案如附表三所示土造金屬
      槍管1 枝，屬內政部86年11月24日臺（86）內警字第8670
      683 號公告之槍砲主要組成零件，此有內政部97年3 月28
      日內授警字第097087 0422 號函附卷足憑，此外復有扣案
      如附表四、五所示之物扣案可稽，並有查獲現場及扣案物
      照片等件在卷可考。又被告甲○○曾於94年12月28日晚間
      7 時55分，以其所持用之門號0000000000號行動電話，與
      丁○○所持用之門號00 00000000 號行動電話聯絡通話，
      經丁○○詢問被告甲○○「車子（即槍枝之代稱）弄好了
      沒？」，被告甲○○遂向丁○○表示「重點是『管』啊！
      要請人家做啊！」等語一節，業據被告甲○○及證人丁○○於警詢及檢察官訊問時陳述在卷，另扣案如附表一所示
      槍枝1 枝即係以換裝土造金屬槍管改造而成，業如上述，
      是堪認被告甲○○係以委由不知情之第三人代為製作金屬
      槍管後換裝於所購買之如附表一所示槍枝，再以扣案如附
      表四所示游標尺、銼刀、電鑽等工具1 批加以磨合修整之
      方式製作如附表一所示改造手槍1 枝，另以其所有同於如
      附表五所示之鉚釘內火藥及底火充為改造子彈之火藥、底
      火，而將之分別裝填入彈殼及彈殼之底火座內，並以其所
      有之彈頭作為改造子彈彈頭，再以壓合器壓合彈頭及已裝
      填火藥、底火之彈殼之方式，壓製組合而製作如附表二所
      示之土造子彈3 顆甚明，而按所謂製造包括創製、改造、
      組合、混合、化合等行為在內，已損壞之零件加以修理亦
      屬製造，改造行為亦屬製造行為之一種（最高法院86年度
      臺上字第7558號判決意旨參照），是被告甲○○上開行為
      自屬於製造行為無訛。綜上，足認被告甲○○前揭於警詢
      及檢察官訊問時所為之任意性自白與事實相符，堪以採信
      。至起訴書所載被告甲○○係向陳松熾所開設位於桃園縣
      中壢市○○路165 號之「動力特區玩具店」購買如附表一
      所示PPK 手槍1 枝一節，查被告甲○○於檢察官訊問時證
      稱：「我是於94年10月份，到桃園縣中壢市○○路218 號
      陳松熾所經營之玩具店買玩具手槍。」等語在卷，證人陳
      松熾亦於警詢及檢察官訊問時證稱：「我是位於桃園縣中
      壢市○○路218 之19號『原動力玩具店』及桃園縣中壢市
      ○○路165 號『動力特區玩具店』之負責人，我有在94
      年10月、12月販賣玩具手槍給甲○○，我的店是在中豐路
      218 之19號。」等語甚詳，足認上開槍枝1 枝被告係向陳
      松熾所經營位於桃園縣中壢市○○路218 之19號「原動力
      玩具店」購得，證人陳松熾於警詢中所證被告甲○○係前
      往位於桃園縣中壢市○○路165 號「動力特區玩具店」購
      得前開槍枝1 節，顯係誤記。檢察官此部分所認，尚有誤
      會，應予更正。
   2、至被告甲○○前於檢察官訊問時，辯稱如附表一所示改造
      手槍1 枝及如附表三所示改造子彈3 顆，均係其與乙○○
      在桃園縣中壢市內定里6 鄰下內壢24號住處內共同改造，
      扣案如附表五所示火藥半成品係於水電行購得，是乙○○
      所做，彈頭及彈殼則係乙○○於94年10月、11月間在某車
      廠內所改造，改完後放置於甲○○住處云云；嗣於本院審
      理中復辯稱其並未改造扣案如附表一、二所示之槍枝、子
      彈，扣案如附表一、六所示PPK 手槍其中1 枝係乙○○帶
      同甲○○前往購買，另1 枝則係乙○○入監服刑後，甲○○自行購買，其餘扣案物均係其堂兄乙○○所有云云。惟
      查，證人乙○○於本院審理中證稱：「我在94年11月9 號
      因為製造槍砲主要組成零件而入監執行，我是製造槍管，
      跟人家買槍管回來車通，不是到鐵工廠去跟人家訂製鐵管
      然後製作成槍管，我做的槍管也和扣案的土造金屬槍管不
      同。我製造槍砲彈藥的主要零件是在朋友的工廠做的，我
      不曾把製造槍砲彈的主要零件拿回家裡放過。我入監服刑
      前，我是住在朋友那裡，在中壢市內定里六鄰下內壢24號
      只待過1 、2 天而已。我不曾將製造槍彈的主要零件成品
      或半成品放在下內壢24號。我大概知道如何做子彈，但我
      沒有做子彈，也沒有教過別人如何做子彈，也沒有教過別
      人如何改槍。甲○○在95年4 月19號為警搜索，扣得1 把
      改造手槍，1 把玩具槍，1 把汽動的玩具槍還有2 顆子彈
      及一些工具，這些事情我不曉得，因為我在監執行。我不
      清楚甲○○的家裡面會有放槍枝跟子彈，之前是有聽他講
      但是我沒有看過。我和甲○○是堂兄弟，偶爾有聯絡是正
      常，結婚後比較少往來。甲○○沒說他有槍，也沒有問我
      槍怎麼做。我沒有跟他一起改槍，也沒有跟他一起改造子
      彈。昨日也就是97年4 月7 日下午2 點左右，甲○○有到
      監所來看我，暗示我今天要照著他所說的作證，說我之前
      留下工具，東西都是我的，還提到他後面還有案件的事情
      。我告訴甲○○，如果我真的有留工具在他那邊，事情真
      的是像他說的這樣子，那我就知道怎麼做。但是事實上的
      確根本沒有這回事，所以我當然就照實講，在庭上就直接
      說沒有這件事情。」等語明確。查證人乙○○與被告甲○○為堂兄弟，互有聯絡往來，而乙○○業因犯未經許可製
      造可發射金屬或子彈具有殺傷力玩具手槍枝主要組成零件
      罪，經臺灣高等法院以94年度上訴字第819 號刑事判決判
      處有期徒刑3 年2 月，併科罰金新臺幣5 萬元，並經最高
      法院以94年度台上字第3641號刑事判決駁回上訴確定，而
      於94年11月9 日入監執行。是倘本件扣案如附表一至五所
      示之物確均為乙○○所有，而與被告甲○○無涉，且如附
      表一、二所示之槍枝、子彈復均為乙○○於前案犯罪時間
      內同時或先後改造完成，則證人乙○○製造如附表一、二
      所示槍枝、子彈之犯行，當與其前案製造槍枝主要組成零
      件罪具想像競合犯或牽連犯之裁判上一罪關係，而為既判
      例效力所及，證人乙○○不致因製造本案如附表一、二所
      示槍枝、子彈而另遭致追訴，是證人乙○○大可據實承認
      即可，核無僅為避免擔負於其本身刑責已無甚影響之製造
      槍枝、子彈罪，而妄稱扣案如附表一至五所示之物均非其
      所有，及如附表一、二所示改造槍枝、子彈均與其無關等
      語，因而使具堂兄弟情誼之被告甲○○因此蒙受製造槍枝
      、子彈重罪之冤，且使證人乙○○本身亦因證述不實而涉
      犯偽證罪嫌，而招致此番損人不利己之結果之理。是證人
      乙○○上開於本院審理中所證扣案如附表一至五所示之物
      均非其所有，其未教授被告甲○○如何改造槍枝，亦未與
      被告甲○○共同改造槍枝、子彈等節，堪信為真。另衡諸
      常情，未經許可製造可發射子彈具有殺傷力之改造手槍為
      最輕本刑5 年以上有期徒刑之罪，未經許可製造子彈則為
      最輕本刑1 年以上有期徒刑之罪，刑責均重，倘被告甲○○為警於其住處所查獲如附表一至五所示物品確係證人乙○○所有，如附表一、二所示槍枝、子彈復均為乙○○所
      改造，則被告甲○○至多構成持有改造手槍或子彈之犯行
      ，其刑責遠低於製造改造手槍或子彈罪。則被告甲○○就
      此有利於己之證述，於警詢之初即迫不及待極力主張，猶
      恐未及，豈有反而於警詢以迄檢察官訊問時，均迭次供稱
      自己係以扣案物製造槍枝、子彈，以致本身罹於製造手槍
      、子彈之重罪之理？堪認被告甲○○所辯上開物品均為乙○○所有一事，顯係卸責之詞，不足採信。
   3、至被告甲○○於本院審理中另辯稱，扣案如附表一所示槍
      枝1 枝經送內政部警政署刑事警察局鑑定，鑑定單位僅以
      「性能檢驗法」鑑定，並未實際試射，故難僅以「性能檢
      驗法」鑑定之結果，即認上開槍枝確有殺傷力云云。惟查
      ，「性能檢驗法」及「試射法」係均內政部警政署刑事警
      察局鑑定槍枝殺傷力之常規鑑定方法，2 者並無先後優劣
      之分，是僅以該局僅採上開鑑定方式之一而為鑑驗，即認
      該鑑定結果並非全然可信，尚屬無據。另按所謂性能檢驗
      法係檢驗證物之機械性能是否完整之方法，包含檢測證物
      之機械結構（槍身、滑套、槍管、撞針、擊錘、扳機等主
      要零件結構）及機械性能（進彈、上膛、閉鎖、擊發、退
      殼拋殼等運作性能）是否完整、良好之方法，原理係以實
      際操作之方式進行槍枝檢測，鑑定槍枝結構及性能是否完
      整良好，倘結構完整，能夠發揮擊發適用子彈之功能者，
      則認該槍枝具殺傷力。且經刑事警察局以往試射結果，此
      類改造槍枝，經以「性能檢驗法」鑑定認具殺傷力，後經
      試射其發射彈丸之單位面積動能，可輕易超過日本科學警
      察研究所每平方公分20焦耳之研究結果，亦即具有殺傷人
      畜之能力，有該局95年9 月8 日刑鑑字第0950117626號函
      在卷可考（最高法院94年度臺上字第7274號、95年度臺上
      7369號判決要旨參照）。況證人陳松熾於警詢中證稱：「
      甲○○向我購買如附表一所示華山牌PPK8釐米玩具手槍之
      原廠配件有2 組，1 組是塑膠製滑套，另1 組是金屬製滑
      套，甲○○購買時就叫我幫他換上金屬製滑套那組。」等
      語在卷，又本件如附表一所示改造手槍1 枝，復經被告甲○○換裝為金屬槍管，業如上述，是本件被告甲○○所改
      造如附表一所示槍枝1 枝，並無何槍枝部分材質（如槍枝
      彈室）為塑膠，或具塑膠槍管，而於發射子彈時顯有造成
      槍枝超過負荷而爆裂，而致以「性能檢驗法」鑑定恐有失
      準疑慮之情事，是本件扣案改造手槍既經刑事警察局以性
      能檢驗法鑑定結果，認具殺傷力，自堪採信。至被告甲○○所舉臺灣高等法院台中分院91年度重上更（三）字第25
      8 號刑事判決中固載「槍枝『具殺傷力』認定之問題...
      依該具體事實判斷是否合於『具殺傷力』之概念，並非鑑
      定機關『認具殺傷力』，即屬『具有殺傷力』。」等語，
      惟查，上開判決重點僅在說明於裝填超負荷子彈，不正常
      使用之情況下，測出槍枝發射之子彈縱足以穿透人體之皮
      肉層，仍不具認定殺傷力之意義；另經試射後因子彈之爆
      炸高壓，造成槍管爆裂，其爆裂所射出之碎片，縱有傷及
      持槍者之可能，此亦不具認定殺傷力之意義，而未曾認需
      以「試射法」為鑑定槍枝是否具殺傷力之唯一方法，是被
      告甲○○此部分所辯，顯係卸責之詞，洵無足採。
二、被告戊○○部分
（一）訊據被告戊○○矢口否認有何未經許可持有具有殺傷力之
      改造手槍、子彈之犯行，辯稱：被告甲○○所交給我的PP
      K 手槍是道具槍，子彈也沒有殺傷力云云。惟查：
   1、上揭犯罪事實，業據被告戊○○於警詢時供稱：「我和甲○○在94年7 月間，在『奪標KTV 』唱歌喝酒認識，沒有
      仇恨或糾紛。甲○○所說曾交給我1 枝PPK 8 釐米銀色之
      改造手槍及子彈3 顆，確有此事。因為甲○○向我說他有
      槍，問我要不要看，我說好，他就主動拿來給我看，並放
      在我這邊。他是在95年4 月初，把1 枝PPK8釐米銀色之改
      造手槍及子彈3 顆帶到桃園縣平鎮市○○路○ 段179 號3
      樓之3 我租屋處來給我看，我就將槍及子彈收起來，放在
      我住處房間的床頭櫃約一星期後，甲○○就自己來向我要
      回去了。警方在95年4 月19日在被告甲○○住處查獲之PP
      K 8 釐米銀色改造手槍1 枝及子彈3 顆，就是甲○○於95
      年4 月初交給我之槍械及子彈。我知道非法持有改造槍枝
      及子彈是違法的事。」等語；於檢察官訊問時坦承：「甲○○在95年4 月初有拿改造收槍及子彈到我家給我看過，
      看完後他就拿回去了。槍及子彈有放在我家一週，因為他
      拿給我看，我都放在房間，一週後他就拿回去了。」等語
      在卷。核與證人甲○○於警詢中證述：「我與戊○○是朋
      友，我向戊○○說我有槍，戊○○說他想看，我就在95年
      4 月初拿1 枝銀色的PPK 手槍跟子彈3 顆到戊○○他家樓
      下交給他，這是手槍就是警方於95年4 月19日在我房間所
      查獲到的其中1 枝。我在95年4 月17日、18日左右到戊○○家把槍跟子彈拿回來，我給戊○○時是3 顆子彈，拿回
      來時也是3 顆。」等語；於檢察官訊問時證稱：「我在95
      年4 月份有拿改造的手槍及3 顆子彈到到桃園縣平鎮市○○路○ 段179 號3 樓之3 戊○○家中給他看。」等節相符
      。至被告甲○○於本院審理時證稱：「我拿PPK 手槍及子
      彈3 顆給戊○○，是為了炫耀、臭屁，我覺得很威風。我
      當時要去買的時候，就到處跟人家說我有槍，我是主動要
      炫耀。我告訴戊○○我有槍，炫耀完就拿給戊○○看，直
      接丟給他，後來我想到才去跟他拿回來。我騙戊○○這是
      真槍，但是我拿給他看的那1 枝沒有殺傷力。」云云，經
      查，被告甲○○係於陳松熾所經營位於桃園縣中壢市○○
      路218 之19號「原動力玩具店」購得如附表一、六所示「
      華山牌」之仿Walther 廠PPK/S 型半自動手槍製造之銀色
      槍枝2 枝，業據被告甲○○及證人陳松熾陳述如前，足認
      該量產化之模型玩具手槍，於一般玩具店即可輕易購得，
      持有者實無何可資炫耀之理，況甲○○尚且需稱「該把是
      真槍」，始得達其炫耀之目的，是倘甲○○係持無殺傷力
      之銀色PPK 手槍1 枝及子彈3 顆向被告戊○○炫耀，則當
      於炫耀並供戊○○略為觀覽後旋即取回，以免露出破綻，
      豈有竟反將該槍枝及子彈均放置於戊○○之住處，使戊○○有持該槍、彈試射以辨真假之機會，而面臨倘遭戊○○
      發覺其所稱上開槍、彈具殺傷力一情純屬虛妄，將招致嘲
      笑而陷入難堪境地之理？是堪認被告甲○○所交付與被告
      戊○○之槍枝、子彈，即係如附表一、二所示具殺傷力之
      銀色PPK 改造手槍1 枝及土造子彈3 顆無訛，此外並有如
      附表一、三所示具殺傷力之改造手槍1 枝、土造子彈3 顆
      扣案可稽，復有前開內政部警政署刑事警察局95年5 月19
      日刑鑑字第0950059516號槍彈鑑定書附卷可按。被告證人
      甲○○嗣於本院審理中證稱，其所交付與被告戊○○之槍
      、彈不具殺傷力云云，顯係迴護之詞，不足採信。
   2、至被告戊○○於本院審理中固辯稱，其不知被告甲○○所
      交付如附表一所示槍枝1 枝及附表二所示子彈3 顆竟係真
      槍實彈云云。惟查，被告甲○○於本院審理中證稱：「我
      騙戊○○這把是真槍。」等語明確，足認甲○○將如附表
      一、二所示改造手槍及土造子彈交付被告戊○○時，即已
      向戊○○表示該槍、彈具殺傷力，而扣案如附表一、二所
      示槍枝、子彈復確具殺傷力無誤，是戊○○就所持有如附
      表一、二所示槍枝、子彈具有殺傷力一節，實難推諉不知
      。再者，被告戊○○被訴持有具殺傷力之槍枝、子彈罪，
      刑責非輕，一般人絕無可能輕易自承涉犯前開犯行，倘被
      告戊○○就其自甲○○處所收受而持有之如附表一、二所
      示槍枝、子彈竟具殺傷力一節毫無所悉，被告戊○○遇有
      自清機會，當會極力澄清，惟戊○○於95年4 月19日警詢
      中，就此有利於己之情狀，竟隻字未提，是戊○○上開所
      辯是否屬實，已有可疑。況被告戊○○嗣95年5 月18日接
      受檢察官訊問，苟其確不知悉就所持有如附表一、二所示
      之槍彈具殺傷力，於警詢中所供純係誤稱，則衡情當會立
      即向檢察官申告前開情事，供檢察官即刻查證其言之真假
      以還其清白，豈會不即時掌握機會為己辯駁，反遲至96年
      3 月15日本院準備程序中，始突然憶起此一對己極為有利
      之抗辯，是被告戊○○所為上開抗辯之時機，亦與情理不
      符。堪認被告戊○○所稱並不知悉甲○○所交付如附表一
      、二所示之槍枝、子彈具殺傷力等情，顯均係臨訟杜撰矯
      卸之詞，洵無堪採。
三、綜上所述，本件事證明確，被告甲○○、戊○○犯行洵堪認
    定，應予依法論罪科刑。
四、查被告甲○○、戊○○分別於於事實欄一、二行為後，刑法
    及刑法施行法部分條文業經修正公布，並均於95年7 月1 日
    施行。修正後刑法第2 條第1 項之規定，係規範行為後法律
    變更所生新舊法律比較適用之準據法，於修正後刑法施行後
    ，應適用修正後刑法第2 條第1 項規定之「從舊從輕」之原
    則為比較；修正後刑法第2 條第2 項，則為同條第1 項之特
    別規定，於修正後刑法施行後，關於非拘束人身自由之保安
    處分，應依修正後刑法第2 條第2 項之規定，適用裁判時之
    法律。又修正後刑法第35條，乃刑之重輕之法定次序與標準
    ，應適用裁判時之修正後刑法第35條之規定。修正後刑法第
    2 條第1 項係採「從舊從輕」原則，適用最有利於行為人之
    法律。既曰法律，自較刑之範圍為廣；除法律有特別規定者
    （如修正後刑法第2 條第2 項非拘束人身自由之保安處分適
    用裁判時法，修正後刑法施行法第9 條之3 規定之情形），
    應依其規定；或事關執行之緩刑之宣告，或犯罪在刑法修正
    施行前，自首在刑法施行後之自首部分，或程序之規定（程
    序從新，如刑法第40條沒收宣告之程序規定），應適用裁判
    時之修正後刑法之規定外；依修正後刑法第2 條第1 項比較
    時，應就罪刑有關之共犯、未遂犯、連續犯、牽連犯、結合
    犯以及累犯加重、自首減輕暨其他法定加減原因（如身分加
    減）與加減例等一切情形，綜其全部之結果而為比較後，予
    以整體適用，不能割裂而分別適用有利益之條文。關於易科
    罰金之折算標準、易服勞役之折算標準及期限、罰金與死刑
    是否併予執行、多數有期徒刑定應執行之刑時之最高刑期之
    限制等之修正，事涉行為人易刑折算標準金額之多寡與期限
    之長短及定執行刑時能否就罰金刑併予執行或有期徒刑定應
    執行之刑時最高度之限制，亦均屬依修正後刑法第二條第一
    項所應比較適用法律之範圍。拘束人身自由之保安處分，並
    非屬修正後刑法第2 條第2 項規定應適用裁判時法之範圍，
    除有特別規定者外，亦屬應依修正後刑法第2 條第1 項比較
    適用之法律；從刑附屬於主刑，除法律有特別規定者外，依
    主刑所適用之法律（以上參考最高法院95年5 月23日刑事庭
    第8 次會議決議及最高法院24年上字第4634號、24年上字第
    5292號、27年上字第2615號、29年上字第525 號判例）。其
    次，法律有變更而須為新、舊法之比較以定其適用之目的，
    厥唯保障行為人之既有法律地位不致因法律之修正而惡化或
    受到更不利益之結果並兼謀行為人之利益，此為最高之價值
    ，非必斤斤於法律體系適用之完整性，況或基於法規之性質
    ，如程序性之法律、事涉執行之緩刑規定，依法理係均應適
    用新法，或因法律另有規定，如修正後刑法第2 條第2 項規
    定「非拘束人身自由之保安處分係適用裁判時之法律」，修
    正後刑法施行法第3 條之1 第2 項規定「於九十四年一月七
    日刑法修正施行前犯併合處罰數罪中之一罪，且該數罪均符
    合第四十一條第一項得易科罰金之規定者，適用九十年一月
    四日修正之刑法第四十一條第二項規定」，即有此情形係一
    律適用行為時法之舊法，由是可見遇有法律修正而須選擇適
    用新法或舊法時，應依法規之性質或視法律之規定各自決之
    ，不受其他法規如何適用之羈絆，在選法適用時，本即寓有
    可據個別之特性而割裂分別適用新法或舊法之容許性，縱令
    須為利、弊之比較以定如何適用之法規亦無不同，至數項經
    修正之法律須整體比較以同其新、舊法之適用俾維持法律體
    系之完整性，核係各該法律在適用上因具「依附及相互關聯
    」之特性使然，非屬新、舊法應比較利、弊藉資保障行為人
    之既有法律地位兼謀其利益之立法意旨所必然。準此以解，
    就「罪、刑」有關之規定諸如共犯、未遂犯、連續犯、牽連
    犯、結合犯以及累犯加重、自首減輕暨其他法定加減原因（
    如身分加減）與加減例等一切情形，應綜其全部之結果而為
    比較後，予以整體適用，不能割裂而分別適用有利益之條文
    ，固如前述，惟究其緣由，實係著眼於因各該規定皆涉及犯
    罪之態樣、階段、罪數、法定刑得或應否加、減暨加減之幅
    度，並進而影響法定刑或處斷刑之範圍，換言之，各該「罪
    、刑」之規定須經綜合考量整體適用後，方能據以限定法定
    刑或處斷刑之範圍，嗣始得於該範圍內為一定刑之宣告，易
    詞以言，個別宣告刑雖屬單一之結論，然實係經綜合考量整
    體適用各相關「罪、刑」規定之所得，因之，宣告刑所據以
    決定之各相關「罪、刑」規定，顯具適用上之「依附及相互
    關聯」之特性，自須同其新、舊法之適用，第查，「易刑」
    或「定執行刑」係規範宣告刑得或應如何執行之法律，核屬
    為刑之宣告後始生應否適用問題之規定，非屬宣告刑所據以
    決定因而須先行確定如何適用新、舊之法規，依其性質，在
    未為刑之宣告前亦無可能確定應否適用而預先選定須適用新
    或舊法，復無此必要，不寧唯是，該規定所涵攝之「小前提
    」係「宣告刑」，猶與「罪、刑」規定涵攝之「小前提」為
    「歷史社會事實」迥異，職是，「易刑」及「定執行刑」之
    規定，不論涵攝之「小前提」、決定應否適用之階段及適用
    後所得之法律效果，與「罪、刑」之規定皆不相侔，與之顯
    不具適用上之「依附及相互關聯」之特性，依前述，要毋須
    與「罪、刑」之規定同其新、舊法之適用，自得秉其本身之
    性質而各據應涵攝之「小前提」為新、舊、利、弊之比較後
    個別定其法律之適用，尤應敘明。茲首就與本案有關且於為
    刑之宣告前須先行及連帶確定應如何適用之法律修正情形列
    述如下：
（一）與罪、刑有關且須依修正後刑法第2 條第1 項規定為利、
      弊之比較以定如何適用之法律變更部分：
   1、修正前刑法第33條第5 款規定「罰金：（銀元）一元以上
      。」，復依罰金罰鍰提高標準條例第1 條前段規定提高為
      10倍，折算新臺幣為30元；修正後刑法第33條第5 款規定
      「罰金：新臺幣一千元以上，以百元計算之。」，現行刑
      法中，有關於罰金刑之最低度刑及其計算單位之規定已有
      修正，自屬法律變更。
   2、經綜合適用修正前、後之罪、刑相關規定予以比較，修正
      後之規定顯非較修正前之規定對被告甲○○、戊○○有利
      ，因之，依現行即修正後刑法第2 條第1 項前段規定，此
      部分自應整體適用修正前刑法之有關規定，合先敘明。
（二）毋須依修正後刑法第2 條第1 項規定為利、弊之比較以定
      如何適用之法律修正部分：
   1、刑法第11條原規定「本法總則於其他法令有刑罰之規定者
      ，亦適用之。但其他法令有特別規定者，不在此限。」，
      經修正為「本法總則於其他法律有刑罰或保安處分之規定
      者，亦適用之。但其他法律有特別規定者，不在此限。」
      ，亦即為使法規範明確，將「法令」修正為「法律」以符
      合法律保留及罪刑法定原則，復就解釋上認為「有刑罰之
      規定」包含保安處分部分亦予以明文化，是以此一修正並
      未涉及實體國家刑罰權之有無暨其範圍之更迭，非屬與罪
      、刑有關且須與之整體依修正後刑法第2 條第1 項之規定
      為新、舊法比較以同其適用之「法律變更」，惟本條修正
      之目的既為符法律保留及罪刑法定原則暨規範明確性之要
      求，當以修正後之規定較能契合刑罰之本質兼更具規範之
      實質妥當性暨進步性，因之，基於「法與時轉則治」之理
      念，此部分自應適用修正後規定。
   2、修正前刑法第55條規定「一行為而觸犯數罪名，從一重處
      斷」，此即學理上所稱之「想像競合犯」，雖經修正為「
      一行為而觸犯數罪名者，從一重處斷。但不得科以較輕罪
      名所定最最輕本刑以下之刑」，惟此最低度刑科刑之限制
      核屬法理之明文化，並非修正後刑法第2 條第1 項所稱之
      「法律變更」，毋須依該條項規定為新、舊法之比較，自
      應循一般法律適用之原則而適用裁判時法。
   3、刑法第38條有關沒收之規定亦經修正，惟沒收為從刑，如
      前述，從刑附屬於主刑，除法律有特別規定者外，依主刑
      所適用之法律，本件主刑部分即宣告刑所據以決定之罪、
      刑法律既適用修正前之舊法，沒收部分自應從之。
五、核被告甲○○於事實欄一所示犯行，係犯槍砲彈藥刀械管制
    條例第8 條第1 項之未經許可製造可發射子彈具有殺傷力之
    改造手槍罪、槍砲彈藥刀械管制條例第12條第1 項之未經許
    可製造子彈罪。核被告戊○○於事實欄二所示犯行，係犯槍
    砲彈藥刀械管制條例第8 條第4 項之未經許可製造可發射子
    彈具有殺傷力之改造手槍罪、槍砲彈藥刀械管制條例第12條
    第4 項之未經許可製造子彈罪。又被告甲○○製造、持有屬
    於槍枝主要組成零件之槍管，係欲供製造可發射子彈具有殺
    傷力之改造手槍所用，為製造上開槍枝之階段行為，不另論
    以槍砲彈藥刀械管制條例第13條第1 項之製造槍砲主要零件
    罪。被告甲○○製造可發射子彈具有殺傷力之改造手槍、具
    殺傷力之土造子彈後持有該等具殺傷力之手槍、子彈之低度
    行為，應為製造具殺傷力之改造手槍及土造子彈之高度行為
    所吸收，亦不另論罪。又被告甲○○製造如附表二所示具殺
    傷力土造子彈3 顆之數行為，係於同時同地或密切接近之時
    地實施，侵害同一之法益，各行為之獨立性極為薄弱，依一
    般社會健全觀念，在時間差距上，難以強行分開，在刑法評
    價上，以視為數個舉動之接續施行，合為包括之一行為予以
    評價，較為合理，則屬接續犯，而為包括之一罪（參照最高
    法院86年度臺上字第3295號判例），是被告甲○○製造如附
    表二所示土造子彈3 顆，係為接續犯而僅成立未經許可製造
    子彈罪一罪。被告甲○○利用不知情之人製造屬槍枝主要組
    成零件之槍管，為間接正犯。另被告甲○○係以換裝委由不
    知情之第三人製作之金屬槍管，並以其所有之游標尺、銼刀
    、電鑽等工具加以磨合修整之方式，製作如附表一所示具殺
    傷力改造手槍1 枝；另係以扣案如附表五所示鉚釘內火藥及
    扣案底火充為改造子彈之底火，並以其所有之彈頭作為改造
    子彈彈頭，再以壓合器壓合彈頭及彈殼之方式，製作如附表
    二所示具殺傷力土造子彈3 顆，是被告甲○○製作改造手槍
    及土造子彈之工具、手段等態樣均屬不同，是殊難認附表一
    所示具殺傷力改造手槍1 枝、附表二所示具殺傷力土造子彈
    3 顆，係被告甲○○同時製造而成，是被告甲○○所犯上開
    未經許可製造可發射子彈具有殺傷力之改造手槍罪、未經許
    可製造子彈罪，犯意個別、行為互殊，應予分論併罰。被告
    戊○○所犯未經許可持有可發射子彈具有殺傷力之改造手槍
    罪及未經許可持有子彈罪2 罪，係以一行為觸犯數罪名，為
    想像競合犯，應依修正後刑法第55條之規定，從一重論以未
    經許可持有可發射子彈具有殺傷力之槍枝罪。公訴人於本院
    審理中，就起訴書所載被告戊○○所犯上開2 罪應從一重論
    以未經持有子彈罪部分，更正為從一重論以未經許可持有可
    發射子彈具有殺傷力之改造手槍罪，核無不合，附此敘明。
    爰審酌具有殺傷力之改造槍枝及子彈均係屬高度危險之物品
    ，非經主管機關許可，不得擅自製造、持有，被告甲○○漠
    視法令，非法製造槍枝及子彈，製造完成具有殺傷力之改造
    槍枝數量1 枝、子彈3 顆，嗣並將之交付被告戊○○，而被
    告戊○○明知上開槍枝、子彈具殺傷力而具危險性，竟仍擅
    自收受而持有，危害社會治安，惡性非輕，且2 人於本院審
    理中飾詞狡辯、態度頑劣，兼衡被告戊○○持有上開具殺傷
    力之槍枝、子彈時間非長，並渠2 人之犯罪動機、目的、手
    段、智識程度等一切情狀，分別量處如主文所示之刑。又被
    告甲○○、戊○○犯罪時之刑法第42條第2 項前段規定：「
    易服勞役以1 元以上3 元以下折算1 日。但勞役期間不得逾
    6 個月。」，而關於易服勞役之折算標準，依修正前罰金罰
    鍰提高標準條例第2 條前段規定（現已刪除），就其原定數
    額提高為100 倍折算1 日，則本件被告行為時之易服勞役折
    算標準，應以銀元100 元以上300 元以下折算1 日，即新臺
    幣300 元以上900 元以下折算1 日。惟95年7 月1 日修正公
    布施行之刑法第42條第3 項前段則規定：「易服勞役以新臺
    幣1 仟元、2 仟元或3 仟元折算1 日。但勞役期間不得逾6
    個月」，茲比較修正前後之易服勞役折算標準，以修正前之
    規定，較有利於被告甲○○；以修正後之規定，較有利於被
    告戊○○，是復就宣告之罰金刑部分，依刑法第2 條第1 項
    前段、但書規定，分別就被告甲○○部分適用修正前之刑法
    第42條第3 項規定；就被告戊○○部分適用修正後之刑法第
    42條第3 項規定，諭知罰金易服勞役之折算標準。末按被告
    甲○○犯罪時之刑法第51條第5 款規定：「宣告多數有期徒
    刑者，於各刑中之最長期以上，各刑合併之刑期以下，定其
    刑期。但不得逾二十年。」，95年7 月1 日修正公布施行之
    刑法第51條第5 款則規定：「宣告多數有期徒刑者，於各刑
    中之最長期以上，各刑合併之刑期以下，定其刑期。但不得
    逾三十年。」，亦即將宣告多數有期徒刑者，定應執行刑之
    刑期上限，自舊法之20年提高為30年，茲比較修正前後定應
    執行刑之規定，修正之後規定顯非較有利於被告甲○○，是
    就被告甲○○所宣告之刑，應依刑法第2 條第1 項前段規定
    ，依修正前刑法第51條第5 款之規定，定其應執行之刑。
六、沒收部分：
（一）扣案如附表一所示具殺傷力之仿Walther 廠PPK/S 型半自
      動手槍製造之槍枝，換裝土造金屬槍管而成之改造手槍（
      含彈匣1 個，槍枝管制編號：0000000000號）1 枝、如附
      表二編號一所示具殺傷力之子彈2 顆、如附表三所示土造
      金屬槍管1 枝，分別為具殺傷力之槍枝、子彈及槍枝之主
      要組成零件，均屬違禁物，應依修正後刑法第38條第1 項
      第1 款規定宣告沒收之。扣案如附表二編號二所示子彈1
      顆，因業經試射擊發，剩餘彈殼、彈頭，不再具有子彈功
      能，已非違禁物（最高法院94年臺上字第3195號判決意旨
      參照），爰均不予宣告沒收。
（二）扣案如附表四所示之物，係被告甲○○所有供其犯本件未
      經許可製造可發射子彈具有殺傷力之改造手槍罪所用之物
      ；扣案如附表三所示土造金屬槍管，係被告甲○○所有備
      供換裝於改造槍枝之上所用之物；而扣案如附表六所示不
      具殺傷力之仿Walther 廠PPK/S 型半自動手槍製造之槍枝
      1 枝，槍管內具阻鐵（詳如後述不另為無罪諭知部分），
      惟查，被告甲○○於警詢中供稱：「（附表六所示槍枝）
      在94年12月底，也是以新臺幣6,500 元向陳松熾購得，但
      沒改造完成。」等語在卷，又扣案如附表六所示槍枝型號
      ，與附表一所示經被告甲○○改造完成具殺傷力之改造手
      槍相同，且被告甲○○復備有如附表三所示土造金屬槍管
      可供更換，是足認附表六所示槍枝1 枝，係甲○○所有預
      備供其以如事實欄一所示相同換裝土造金屬槍管之方法製
      造具殺傷力之改造手槍所用，是均應依修正後刑法第38條
      第1 項第2 款之規定，宣告沒收。
（三）扣案如附表五編號一所示之物，係被告甲○○所有供其犯
      本件之未經許可製造子彈罪所用之物；另扣案如附表五編
      號二至編號六所示之物，均未及組合、壓製以製造土造子
      彈，而尚未實際使用，是均屬甲○○所有預備供其犯本件
      未經許可製造子彈罪所用之物，是均應依修正後刑法第38
      條第1 項第2 款之規定，宣告沒收。
（四）扣案如附表七所示彈簧2 個及鐵質彈珠80顆，被告甲○○
      固曾供承此亦為備供其製作具殺傷力之改造手槍所用，惟
      查，被告甲○○所製作如附表一所示具殺傷力之改造手槍
      ，係以換裝土造金屬槍管之方式而成，且查無改造槍枝內
      其於零件之情事，此有前開內政部警政署刑事警察局95年
      5 月19日刑鑑字第0950059516號槍彈鑑定書附卷可稽，是
      殊難認該彈簧2 個、鐵質彈珠80顆與本案被告所為改造手
      槍犯行有何關連，且該彈簧2 個、鐵質彈珠80顆亦無從供
      製造如本案附表二所示類型之具殺傷力土造子彈所需，是
      與本案無涉。另扣案如附表八所示槍枝1 枝，係仿SIG SA
      UER 廠P228型半自動手槍外型製造之氣動式手槍（含彈匣
      1 個，槍枝管制編號：0000000000號），以填充氣體為發
      射動力，經檢測，槍枝已部分脫離、分解，依現狀，無法
      供發射彈丸使用，認不具殺傷力，此有內政部警政署刑事
      警察局95年5 月19日刑鑑字第0950059516號槍彈鑑定書附
      卷可按。如附表九所示金屬管2 枝，並非槍枝主要組成零
      件，此有內政部97年3 月28日內授警字第0970870422號函
      附卷足憑，是均非屬槍砲彈藥刀械管制條例所禁止持有之
      違禁物，亦與本案無涉，自無從宣告沒收，附此敘明。
七、不另為無罪諭知部分
一、公訴意旨另略以：被告甲○○明知未經許可，不得製造具有
    殺傷力之手槍及子彈，竟仍於94年12月底某日，至桃園縣中
    壢市○○路165 號之「動力特區玩具店」，向不知情之該店
    負責人陳松熾購買華山牌PPK8厘米模型玩具槍1 支，並自94
    年10月間某日起，利用游標尺、鑽頭、銼刀、砂紙、火藥、
    底火、彈殼、彈頭等工具及材料，將上開模型玩具槍加以改
    造並製造可供發射用之土造子彈，因認此部分亦涉犯槍砲彈
    藥刀械管制條例第8 條第1 項之未經許可製造可發射子彈具
    有殺傷力之改造手槍罪云云。
二、按犯罪事實應依證據認定之，無證據不得認定犯罪事實。又
    不能證明被告犯罪者，應諭知無罪之判決，刑事訴訟法第15
    4 條第2 項、第301 條第1 項分別定有明文。又事實之認定
    ，應憑證據，如未能發現相當證據，或證據不足以證明，自
    不能以推測或擬制之方法，為裁判基礎（最高法院40年臺上
    字第86號判例意旨參照）。再認定不利於被告之事實，須依
    積極證據，苟積極證據不足為不利於被告事實之認定時，即
    應為有利於被告之認定，更不必有何有利之證據（最高法院
    30年上字第816 號判例）。公訴意旨認被告甲○○涉犯前揭
    罪嫌，無非係以甲○○於95年4 月19日在桃園縣中壢市內定
    里6 鄰下內壢24號住處扣得之如附表六所示槍枝1 枝，為其
    主要論據。
三、經查，被告甲○○於95年4 月19日為警扣得其於94年12月間
    所購得之如附表六所示槍枝1 枝，經送內政部警政署刑事警
    察局鑑驗結果，認附表六所示槍枝1 枝係仿Walther 廠PPK/
    S 型半自動手槍製造之槍枝（含彈匣1 個，槍枝管制編號：
    0000000000號），經檢視，槍管內具阻鐵，無法供發射彈丸
    使用，依現狀，認不具殺傷力，此有內政部警政署刑事警察
    局95年5 月19日刑鑑字第0950059516號槍彈鑑定書附卷可按
    ，是該槍枝1 枝之槍管未經更換，且槍枝其於部分亦查無何
    業經改造之狀況，是無從認定被告甲○○業已著手改造如附
    表六所示槍枝1 枝。此外，本院復查無其他積極證據足資證
    明被告甲○○於94年年12月底某日有何公訴意旨所指改造槍
    枝之情事，揆諸前揭法律規定及判例意旨，此部分核屬不能
    證明被告甲○○犯罪。惟公訴人所指被告甲○○此部分罪嫌
    如成立犯罪，與前開論罪科刑之未經許可製造可發射子彈具
    有殺傷力之改造手槍罪具有修正前刑法第56條連續犯之裁判
    上一罪關係，爰不另為無罪之諭知。
據上論斷，應依刑事訴訟法第299 條第1 項前段，槍砲彈藥刀械
管制條例第8 條第1 項、第4 項、第12條第1 項、第4 項，修正
後刑法第11條前段、第2 條第1 項、刑法第55條、第42條第3 項
，修正前刑法第42條第3 項、第51條第5 款、第38條第1 項第1
款、第2 款，判決如主文。
本案經檢察官許曉微到庭執行職務。
中    華    民    國    97    年    4     月    29    日
                  刑事第十一庭審判長法  官  蔡榮澤
                                    法  官  魏于傑
                                    法  官  林蕙芳
以上正本證明與原本無異。
如不服本判決，應於判決送達後10日內向本院提出上訴狀（應附
繕本），其未敘述上訴理由者，應於上訴期間屆滿後20日內補提
理由書狀於本院，上訴於臺灣高等法院。
                                    書記官   郭玉芬
中    華    民    國    97    年    4     月    29    日
附錄論罪科刑法條依據：
槍砲彈藥刀械管制條例第8條
未經許可，製造、販賣或運輸鋼筆槍、瓦斯槍、麻醉槍、獵槍、
空氣槍或第4 條第1 項第1 款所定其他可發射金屬或子彈具有殺
傷力之各式槍砲者，處無期徒刑或5 年以上有期徒刑，併科新臺
幣1 千萬元以下罰金。
未經許可，轉讓、出租或出借前項所列槍枝者，處5 年以上有期
徒刑，併科新臺幣1 千萬元以下罰金。
意圖供自己或他人犯罪之用，而犯前二項之罪者，處無期徒刑或
 7 年以上有期徒刑，併科新臺幣 1 千萬元以下罰金。
未經許可，持有、寄藏或意圖販賣而陳列第 1 項所列槍枝者，處
 3 年以上10年以下有期徒刑，併科新臺幣700 萬元以下罰金。
第 1 項至第 3 項之未遂犯罰之。
槍砲彈藥刀械管制條例第12條
未經許可，製造、販賣或運輸子彈者，處 1 年以上 7 年以下有期
徒刑，併科新台幣 500 萬元以下罰金。
未經許可，轉讓、出租或出借子彈者，處 6 月以上 5 年以下有期
徒刑，併科新台幣 300 萬元以下罰金。
意圖供自己或他人犯罪之用，而犯前二項之罪者，處 3 年以上 10
 年以下有期徒刑，併科新台幣 700 萬元以下罰金。
未經許可，持有、寄藏或意圖販賣而陳列子彈者，處 5 年以下有期
徒刑，併科新台幣 300 萬元以下罰金。
第 1 項至第 3 項之未遂犯罰之。
附表一：
┌──┬────────────┬───┬──────┐
│編號│扣案物                  │ 數量 │附註        │
├──┼────────────┼───┼──────┤
│ 一 │仿Walther 廠PPK/S 型半自│ 1枝。│械性能良好可│
│    │動手槍製造之槍枝，換裝土│      │擊發適用子彈│
│    │造金屬槍管而成之改造手槍│      │，認具殺傷力│
│    │（含彈匣1 個，槍枝管制編│      │。          │
│    │號：0000000000號）。    │      │            │
└──┴────────────┴───┴──────┘
附表二：
┌──┬───────┬───┬──────┬────┐
│編號│扣案物        │ 數量 │鑑定結果    │附註    │
├──┼───────┼───┼──────┼────┤
│ 一 │具直徑約8.00mm│2 顆。│3 顆土造子彈│試射用罄│
│    │金屬彈頭土造子│      │中，採樣1 顆│之子彈1 │
│    │彈。          │      │試射，可擊發│顆不予沒│
│    │              │      │，認具殺傷力│收。    │
│    │              │      │。          │        │
├──┼───────┼───┤            │        │
│ 二 │具直徑約8.00mm│1 顆（│            │        │
│    │金屬彈頭土造子│業經試│            │        │
│    │彈。          │射用罄│            │        │
│    │              │）。  │            │        │
│    │              │      │            │        │
└──┴───────┴───┴──────┴────┘
附表三：
┌──┬───────┬───┬───────────┐
│編號│扣案物        │數量  │附註                  │
├──┼───────┼───┼───────────┤
│ 一 │土造金屬槍管。│1枝。 │1、 屬內政部86年11月24│
│    │              │      │    日臺（86）內警字第│
│    │              │      │    0000000 號公告之槍│
│    │              │      │    砲主要組成零件。  │
│    │              │      │2、 被告甲○○所有供犯│
│    │              │      │    本件未經許可製造可│
│    │              │      │    發射子彈具有殺傷力│
│    │              │      │    之改造手槍罪所用之│
│    │              │      │    物。              │
└──┴───────┴───┴───────────┘
附表四：
┌──┬───────┬───┬───────────┐
│編號│扣案物        │數量  │附註                  │
├──┼───────┼───┼───────────┤
│ 一 │電鑽          │1支   │被告甲○○所有供犯本件│
│    │              │      │未經許可製造可發射子彈│
│    │              │      │具有殺傷力之改造手槍罪│
│    │              │      │所用之物。            │
├──┼───────┼───┤                      │
│ 二 │游標尺        │1支   │                      │
├──┼───────┼───┤                      │
│ 三 │鑽頭          │4支   │                      │
├──┼───────┼───┤                      │
│ 四 │銼刀          │11支  │                      │
├──┼───────┼───┤                      │
│ 五 │砂紙          │5張   │                      │
├──┼───────┼───┤                      │
│ 六 │通槍條        │1支   │                      │
├──┼───────┼───┤                      │
│ 七 │擦槍布        │1包   │                      │
├──┼───────┼───┤                      │
│ 八 │鉗子等改造工具│1批   │                      │
└──┴───────┴───┴───────────┘
附表五：
┌──┬───────┬───┬───────────┐
│編號│扣案物        │數量  │附註                  │
├──┼───────┼───┼───────────┤
│ 一 │壓合器（彈頭與│1個   │被告甲○○所有供犯本件│
│    │彈殼壓合用）  │      │未經許可製造子彈罪所用│
│    │              │      │之物。                │
├──┼───────┼───┼───────────┤
│ 二 │彈殼          │17顆  │被告甲○○所有預備供犯│
│    │              │      │本件未經許可製造子彈罪│
│    │              │      │所用之物。            │
├──┼───────┼───┤                      │
│ 三 │彈頭          │75顆  │                      │
├──┼───────┼───┤                      │
│ 四 │鉚釘火藥      │47顆  │                      │
├──┼───────┼───┤                      │
│ 五 │底火          │14盒  │                      │
└──┴───────┴───┴───────────┘
附表六：
┌──┬────────────┬───┬──────┐
│編號│扣案物                  │ 數量 │附註        │
├──┼────────────┼───┼──────┤
│ 一 │仿Walther 廠PPK/S 型半自│ 1枝。│經檢視，槍管│
│    │動手槍製造之槍枝（含彈匣│      │內具阻鐵，無│
│    │1 個，槍枝管制編號：1102│      │法供發射彈丸│
│    │155762號）。            │      │使用，依現狀│
│    │                        │      │，認不具殺傷│
│    │                        │      │力。        │
└──┴────────────┴───┴──────┘
附表七：
┌──┬───────┬───┬───────────┐
│編號│扣案物        │數量  │附註                  │
├──┼───────┼───┼───────────┤
│ 一 │彈簧          │2個   │與本案製造改造手槍及土│
│    │              │      │造子彈之犯行無關。    │
├──┼───────┼───┤                      │
│ 二 │鐵質彈珠      │80顆  │                      │
└──┴───────┴───┴───────────┘
附表八：
┌──┬────────────┬───┬──────┐
│編號│扣案物                  │ 數量 │附註        │
├──┼────────────┼───┼──────┤
│ 一 │仿SIG SAUER 廠P228型半自│ 1枝。│以填充氣體為│
│    │動手槍外型製造之氣動式手│      │發射動力，經│
│    │槍（含彈匣1 個，槍枝管制│      │檢測，槍枝已│
│    │編號：0000000000號）。  │      │部分脫離、分│
│    │                        │      │解，依現狀，│
│    │                        │      │無法供發射彈│
│    │                        │      │丸使用，認不│
│    │                        │      │具殺傷力。  │
└──┴────────────┴───┴──────┘
附表九：
┌──┬───────┬───┬───────────┐
│編號│扣案物        │數量  │附註                  │
├──┼───────┼───┼───────────┤
│ 一 │金屬管。      │2枝。 │非屬內政部86年11月24日│
│    │              │      │臺（86）內警字第867068│
│    │              │      │3 號公告之槍砲主要組成│
│    │              │      │零件，與本案無關。    │
└──┴───────┴───┴───────────┘


司法院資訊處製作；財團法人民間司法改革基金會備份。
